【裁判字號】    95,訴,2506
【裁判日期】    950728
【裁判案由】    毒品危害防制條例
【裁判全文】
臺灣高雄地方法院刑事判決              95年度訴字第2506號
公  訴  人  臺灣高雄地方法院檢察署檢察官
被      告  乙○○
上列被告因毒品危害防制條例案件，經檢察官提起公訴（95年度
毒偵字第4834號），嗣因被告就被訴事實為有罪之陳述，本院並
聽取當事人之意見後，改依簡式審判程序進行，判決如下：
    主  文
乙○○連續施用第一級毒品，累犯，處有期徒刑拾月。扣案注射
針筒貳支、塑膠鏟貳支、夾鍊袋壹個均沒收。
    事  實
一、乙○○前於民國90年間，因施用毒品案件，經本院以91年度
    毒聲字第24號裁定強制戒治，於92年1 月4 日強制戒治期滿
    執行完畢，於翌日出屏東戒治所，並經台灣高雄地方法院檢
    察署檢察官提起公訴，經本院以92年度訴字第1647號判處有
    期徒刑8 月，於93年12月7 日縮刑期滿執行完畢。詎乙○○
    仍未戒除毒癮，竟基於施用第一級毒品海洛因之概括犯意，
    於上開強制戒治期滿釋放後之5 年內，自95年3 月間某日起
    至同年5 月18 日中午12 時35分許回溯24小時內某時止，在
    高雄縣阿蓮鄉○○路147 號住處及其他不詳地點，以將海洛
    因摻入蒸餾水中用針筒注射之方式，連續施用第一級毒品海
    洛因多次。嗣於95年5 月18日上午10時40分許，在高雄縣岡
    山鎮○○路與新樂街口，因行跡可疑，為警盤查，並經採集
    其尿液及扣得乙○○所有、供施打海洛因所用注射針筒2 支
    、塑膠鏟2 支、夾鍊袋1 個，而悉上情。
二、案經高雄縣政府警察局岡山分局報告台灣高雄地方法院檢察
    署檢察官偵查起訴。
    理  由
壹、程序方面：
    按本件被告乙○○所犯係死刑、無期徒刑、最輕本刑為3 年
    以上有期徒刑以外之罪，其於準備程序就前揭被訴事實為有
    罪之陳述，經受命法官告知簡式審判程序之旨，並聽取其與
    公訴人之意見後，本院認無不得或不宜改依簡式審判程序進
    行之處，爰依刑事訴訟法第273 條之1 第1 項、第284 條之
    1 ，裁定本件由受命法官獨任進行簡式審判程序，合先敘明
    。
貳、實體方面：
一、訊據被告對於上揭犯罪事實坦承不諱，本院復審酌：
  (一)查被告前於民國90年間，因施用毒品案件，經本院以91年度
    毒聲字第24號裁定強制戒治，於92年1 月4 日強制戒治期滿
    執行完畢，於翌日出屏東戒治所之事實，有本院被告院內索
    引卡紀錄表、臺灣高等法院被告前案紀錄表、臺灣高雄地方
    法院檢察署刑案資料查註紀錄表各1 份在卷可按。是被告於
    涉本案之前，業曾犯施用毒品，並經強制戒治期滿釋放甚明
    。
  (二)次查，經警將被告於上開時地遭查獲時所採集之尿液送驗結
    果，係呈嗎啡陽性反應，此有台灣檢驗科技股份有限公司95
    年6 月1 日編號KＺ000000000000號濫用藥物尿液檢驗報告、
    毒品案件嫌疑犯尿液採證檢驗對照表附卷可稽。
  (三)準此而論，被告之尿液經檢驗結果，既係呈嗎啡陽性反應，
    顯見被告應有在前揭犯罪時間施用第一級毒品海洛因之行為
    甚明。
二、查海洛因屬毒品危害防制條例第2 條第2 項第1 款所規定之
    第一級毒品，核被告所為，係犯毒品危害防制條例第10條第
    1 項施用第一級毒品罪。被告持有第一級毒品，復進而施用
    ，其持有毒品之低度行為，應為施用第一級毒品之高度行為
    所吸收，不另論罪。又被告上揭行為後，嗣於94年1 月7 日
    修正公布之刑法，自95年7 月1 日施行，修正後之刑法刪除
    第56條關於連續犯之規定，則被告先後所犯各施用第一級毒
    品罪應依數罪併罰之規定分論併罰，依刑法第2 條第1 項比
    較新舊法之規定，適用修正後應依數罪併罰之規定並非較有
    利於被告，爰依刑法第2 條第1 項前段之規定，應適用行為
    時之法律，即適用修正前刑法第56條連續犯之規定。被告自
    95年3 月間某日起至同年5 月18日中午12時35分許回溯24小
    時內某時止，先後多次施用第一級毒品之犯行，時間緊接，
    所犯構成要件相同，顯係基於概括犯意為之，為連續犯，依
    刑法第56條規定，以一罪論，並加重其刑。被告前因施用毒
    品案件，經本院以92年度訴字第1647號判處有期徒刑8 月，
    於93年12月7 日縮刑期滿執行完畢之事實，有臺灣高等法院
    被告前案紀錄表、臺灣高雄地方法院檢察署刑案資料查註紀
    錄表在卷可按，其受有期徒刑執行完畢，5 年以內再故意犯
    本件有期徒刑以上之罪，不論依修正前之刑法第47條，或修
    正後之刑法第47條第1 項之規定，均構成累犯，對被告而言
    並無有利或不利之情形，自不生新舊法比較之問題，應逕論
    以累犯，依修正前刑法第47條規定加重其刑，並依法遞加重
    之。
三、本院審酌被告施用毒品，足以戕害其身心，滋生其他犯罪，
    惡化治安，嚴重損及公益，且被告前曾犯施用毒品，業經強
    制戒治期滿釋放，竟於短期內再為本件施用毒品犯行，顯見
    其不思悔改，自制力亦顯不佳；惟另考量被告於犯後即能坦
    承犯行，而其施用毒品行為於本質上係屬自我戕害行為，反
    社會性之程度應屬較低等一切情狀，量處如主文所示之刑，
    以資懲儆。扣案注射針筒2 支、塑膠鏟2 支、夾鍊袋1 個，
    為被告所有，供施用第一級毒品海洛因所用之物，業據被告
    供明在卷，惟無證據證明係專供施用毒品使用，故非屬毒品
    危害防制條例第18條第1 項前段規定之專供施用毒品之器具
    ，另依刑法第38條第1 項第2 款規定，併予宣告沒收。
據上論斷，應依刑事訴訟法第273條之1第1項、第284條之1、第
299 條第1 項前段，毒品危害防制條例第10條第1 項，刑法第2
條第1 項前段、第11條、第38條第1 項第2 款、修正前刑法第56
條、修正前刑法第47條，判決如主文。
本案經檢察官甲○○到庭執行職務。
中    華    民    國    95    年    7     月    28   日
                  刑事第三庭    法  官  郭瓊徽
以上正本證明與原本無異。
如不服本判決，應於收受送達後10日內向本院提出上訴書狀。
中    華    民    國    95    年    7     月    31    日
                                書記官  陳瓊芳
附錄
毒品危害防制條例第十條第一項
    施用第一級毒品者，處六月以上五年以下有期徒刑。


司法院資訊處製作；財團法人民間司法改革基金會備份。
